【裁判字號】    90,上易,46
【裁判日期】    891108
【裁判案由】    贓物
【裁判全文】
臺灣高等法院臺中分院刑事判決                  民國九十年度上易字第四六號
    上  訴  人
    即  被  告  丙○○
右列上訴人因贓物案件，不服台灣苗栗地方法院中華民國八十九年十一月八日第一審
判決（民國八十九年度易字第八九一號；起訴案號：臺灣苗栗地方法院檢察署八十九
年度偵字第五一０號），提起上訴，本院判決如左：
    主  文
上訴駁回。
    事實及理由
一、本案經本院審理結果，認第一審判決認事用法及量刑均無不當，應予維持，並引
    用第一審判決書記載之事實、證據及理由（如附件）。
二、上訴人即被告丙○○（以下簡稱被告）於本院未提出其他有利之證據，亦未敘明
    其上訴理由為何，其上訴為無理由，應予駁回。
三、被告經合法傳喚，無正當理由不到庭，爰不待其陳述逕行判決。
據上論斷，應依刑事訴訟法第三百七十一條、第三百六十八條、第三百七十三條，判
決如主文。
本案經檢察官甲○○到庭執行職務。
中      華      民  國      九十     年       四      月    十一    日
                                  臺灣高等法院臺中分院刑事第七庭
                                        審判長法  官  林  榮  龍
                                              法  官  黃  日  隆
                                              法  官  江  錫  麟
右正本證明與原本無異。
不得上訴。
                                              書記官  謝  雅  惠
中      華      民      國      九十     年       四      月     十二   日
                                                                        Ｉ
附件
臺灣苗栗地方法院刑事判決                          八十九年度易字第八九一號
    公  訴  人  臺灣苗栗地方法院檢察署檢察官
    被      告  丙○○  男四十六歲（民國○○○年○月○○日生）
                        住苗栗縣苗栗市○○街一巷二十號
                        （現因另案於臺灣苗栗看守所勒戒中）
                        身分證統一編號：Ｋ一一一五六三號
右列被告因贓物案件，經檢察官提起公訴（八十九年度偵字第五一０號），本院判決
如左：
    主  文
丙○○故買贓物，累犯，處有期徒刑柒月。
    事  實
一、丙○○前於民國八十五年前因違反麻醉藥品管理條例、誣告、自來水法、麻醉藥
    品管理條例等案件，經台灣新竹法院分別判處有期徒刑四月、四月、四月、六月
    ，合併應執行有期徒刑一年三月確定，甫於八十六年六月十六日因縮刑期滿執行
    完畢。詎仍不知悔改，於八十八年十二月間某日明知劉佳韞之成年人（由檢察官
    另行簽分偵辦）所持有並向其銷售之車牌號碼ＪＦＱ－三八九號之重型機車，是
    為贓物（為蕭錫裕所有，交由乙○○騎乘使用，於八十八年十一月二十八日二十
    一時時許在苗栗縣苗栗市○○路一一四九號前失竊），竟仍以新台幣（下同）二
    萬元之價格加以買受，並唯恐被發現而將其原所有ＩＥＸ－０四二號車牌拆卸改
    懸於該故買而來之贓車上，供己使用。嗣於八十九年一月二十五日下午六時四十
    五分許，騎乘該車行經苗栗縣苗栗市○○路一０一四前，為警查獲。
二、案經苗栗縣警察局苗栗分局報請臺灣苗栗地方法院檢察署檢察官偵查起訴。
    理  由
一、訊據被告丙○○對於右揭時地向劉佳韞之成年男子購買前揭重型機車乙台之事實
    固坦承不諱，惟矢口否認其有故買贓物之犯意，並辯稱：右揭物品係劉佳韞賣伊
    ，伊買受時不知係贓物，伊無買受贓物之意云云；惟查，扣案之前開物品確係失
    竊之物，業據被害人乙○○於警訊時證述甚詳，復有贓物認領保管單一紙、報案
    三聯單影本一紙及車輛竊盜、車牌失竊資料個別查詢報表附卷可稽，另徵諸被告
    自承伊於向劉佳韞購買前揭重型機車時，已知車並非屬於劉佳韞所有，而係其嫂
    嫂（不詳姓名）所有，而被告未詳加詢問，即逕以買受，顯有贓物之認識，復徵
    之前揭重型機車為警查獲時，係懸掛丙○○所有之車牌號碼ＩＥＸ－０四二號車
    牌，被告辯稱其不知前揭重型機車係贓物，顯違常情，被告應有贓物之認識甚明
    ，是被告所辯，顯係卸責之詞，自不足採信。從而，本件事證明確，被告右揭贓
    物犯行應堪認定，應予依法論科。
二、核被告丙○○所為，係犯刑法第三百四十九條第二項之故買贓物罪。又查被告有
    事實欄所載之論罪科刑之執行情形，有台灣高等法院檢察署刑案紀錄簡覆表在卷
    足憑，其於受有期徒刑之執行完畢後，五年以內再犯本件有期徒刑以上之罪，係
    屬累犯，應依刑法第四十七條之規定加重其刑。爰審酌被告對贓車不加以報警查
    辦，而予以故買，使銷贓管道暢通，無異中使竊案更形猖獗，惡性非輕，及其犯
    罪之動機、目的、手段，犯罪所生之危害、犯罪後到庭飾詞否認，顯不知悔改等
    一切情狀，量處如主文所示之刑。
據上論斷，應依刑事訴訟法第二百九十九條第一項前段，刑法第三百四十九條第二項
、第四十七條，罰金罰鍰提高標準條例第一條前段，判決如主文。
本院經檢察官戴瑞麒到庭執行職務
中      華      民      國    八十九    年     十一       月      八    日
                                  臺灣苗栗地方法院刑事庭
                                      法  官  林  靜  雯
右正本證明與原本無異。
如不服本判決，應於判決送達後十日內向本院提出上訴狀( 應附繕本 )。
                                       書記官   李坤益
中    華    民    國           八十九    年    十一    月     十一     日
附錄：
刑法第三百四十九條
收受贓物者，處三年以下有期徒刑、拘役或五百元以下罰金。
搬運、寄藏、故買贓物或為牙保者，處五年以下有期徒刑、拘役或科或併科一千元以
下罰金。


司法院資訊處製作；財團法人民間司法改革基金會備份。
